【裁判字號】    97,台上,6798
【裁判日期】    971225
【裁判案由】    強盜等罪
【裁判全文】
最高法院刑事判決            九十七年度台上字第六七九八號
上  訴  人  甲○○
上列上訴人因強盜等罪案件，不服台灣高等法院台中分院中華民
國九十七年九月二十四日第二審判決（九十七年度上訴字第一六
六三號，起訴案號：台灣台中地方法院檢察署九十六年度偵字第
二九七二九號、九十七年度偵字第二五四三、三八０一號），提
起上訴，本院判決如下：
    主  文
上訴駁回。
    理  由
按刑事訴訟法第三百七十七條規定：上訴於第三審法院，非以判
決違背法令為理由不得為之；是提起第三審上訴，應以原判決違
背法令為理由，係屬法定要件；如果上訴理由書狀並未依據卷內
訴訟資料具體指摘原判決不適用何種法則或如何適用不當，或所
指摘原判決違法情事顯與法律規定得為第三審上訴理由之違法情
形不相適合時，均應認其上訴為違背法律上之程式，予以駁回。
本件原判決撤銷第一審之科刑判決，改判論處上訴人甲○○如原
判決附表一所示之攜帶兇器強盜共十三罪罪刑（均累犯，各處如
原判決附表一所示之刑）、如原判決附表二所示之攜帶兇器強盜
未遂罪刑（累犯，處如原判決附表二所示之刑）及如原判決附表
三所示之攜帶兇器搶奪罪刑（累犯，處如原判決附表三所示之刑
），並就主刑部分定其應執行刑為有期徒刑二十五年，已詳敘其
調查證據之結果及證據取捨並認定事實之理由；所為論斷，均有
卷存證據資料可資覆按。從形式上觀察，原判決並無採證或認定
事實違背經驗法則、論理法則、理由不備、理由矛盾或其他違背
法令之情形。上訴人之上訴意旨略稱：上訴人犯後已深知悔悟，
自首七次犯行並坦承所有犯行，且本件係針對汽車旅館而犯，犯
罪過程單純，從無傷人之舉，應依刑法第五十九條規定酌量減輕
其刑。原判決未斟酌及此，仍宣告應執行二十五年有期徒刑之重
刑，難令人甘服，請予從輕量刑等語。
惟查：刑之量定，乃法律賦予法院自由裁量之事項，倘於科刑時
，已以行為人之責任為基礎，並斟酌刑法第五十七條所列各款事
項，而未逾越法定刑度，即難謂違法。原判決已敘明上訴人就原
判決事實欄二之(一)、(六)、(九)、(十)、(十一)、(十三)、(十四)之七次犯行符合自
首要件，均依刑法第六十二條規定減輕其刑後，復審酌上訴人因
缺錢花用，屢次攜帶兇器強盜、搶奪，惡性非輕，對於社會治安
之危害甚為重大，惟其犯罪後坦承犯行，態度尚稱良好等一切情
狀，就其所犯如原判決附表一、二、三所示之罪，各量處如原判
決附表一、二、三所示之刑等情。對於上訴人各該犯罪之動機、
目的、手段、所生損害及犯罪後之態度等刑法第五十七條所定科
刑輕重應審酌之事項業已加以審酌。又刑法第五十九條規定之酌
量減輕其刑，必須犯罪另有特殊之原因與環境，在客觀上足以引
起一般同情，認為即使予以宣告法定最低度刑期，猶嫌過重者，
始有其適用。此項犯罪情狀是否顯可憫恕而酌量減輕其刑之認定
，亦屬法院得依職權自由裁量之事項，原判決未依刑法第五十九
條規定減輕上訴人之刑，並無違背法令可言。另數罪併罰，分別
宣告其罪之刑，而宣告多數有期徒刑者，於各刑中之最長期以上
，各刑合併之刑期以下，定其刑期；但不得逾三十年，為刑法第
五十一條第五款所明定。上訴人所受宣告如原判決附表一、二、
三所示之十五項有期徒刑，最長期為七年十月，各刑合併之刑期
為七十七年五月，原審酌情定其應執行有期徒刑二十五年，並無
濫用量刑權限。從而，上訴意旨顯非依據卷內訴訟資料指摘原判
決有何具體違背法令之情形，徒憑己見，就原審量刑之適法職權
行使及原判決已明白說明之事項，任意指摘，核與法律規定得為
第三審上訴理由之違法情形，不相適合。應認上訴人之上訴為違
背法律上之程式，予以駁回。又本件為程序判決，上訴意旨請求
從輕量刑，無從審酌，併予敘明。另原判決附表犯罪事實欄內之
「犯罪事實欄二」，應係「犯罪事實欄一」之誤寫，應由原審裁
定更正。
據上論結，應依刑事訴訟法第三百九十五條前段，判決如主文。
中    華    民    國  九十七  年   十二   月  二十五  日
                      最高法院刑事第八庭
                          審判長法官  林  永  茂
                                法官  吳  昆  仁
                                法官  蘇  振  堂
                                法官  蕭  仰  歸
                                法官  林  立  華
      本件正本證明與原本無異
                                      書  記  官
中    華    民    國  九十七  年  十二    月  二十九  日
                                                     Ｒ


司法院資訊處製作；財團法人民間司法改革基金會備份。
